【裁判字號】    95,易,426
【裁判日期】    951229
【裁判案由】    竊盜等
【裁判全文】
臺灣花蓮地方法院刑事判決               95年度易字第426號
公  訴  人  臺灣花蓮地方法院檢察署檢察官
被      告  丙○○
                  （現於臺灣花蓮監獄花蓮分監另案執行中）
上列被告因竊盜等案件，經檢察官提起公訴（95年度偵字第5931
號），因被告於準備程序中就被訴事實為有罪之陳述，本院合議
庭裁定由受命法官獨任進行簡式審判程序，判決如下：
    主  文
丙○○竊盜，累犯，處有期徒刑玖月，又行使偽造私文書，足以
生損害於公眾及他人，累犯，處有期徒刑參月，如附表一所示文
書上「乙○○」之署押及指印，均沒收。應執行處有期徒刑拾壹
月，如附表一所示文書上「乙○○」之署押及指印，均沒收。
    事實及理由
一、本件犯罪事實、證據及應適用之法條除引用附件檢察官起訴
    書之記載外，並補充如下：
(一)、事實欄補充更正如下：
、丙○○曾於民國90年間犯竊盜罪，經本院於90年 5月28日以
    89年度易字第874號判處有期徒刑8月確定，復再於90年間再
    犯竊盜罪，經本院於91年 1月20日以90年度易緝字58號判處
    有期徒刑10月確定，再於92年間再犯竊盜罪，經本院於92年
    12月11日判處有期徒刑 1年2月確定（以上3罪均非累犯），
    又於 94年間因妨害家庭案件，經法院判處有期徒刑7月確定
    ，甫於95年1月1日執行完畢（就此執行紀錄就本件而言係為
    累犯），另於95年間犯竊盜罪，經本院於95年 8月10日以95
    年度花簡字227號判處有期徒刑5月確定（現因此案送監執行
    中）。
、詎丙○○於桃園縣政府警察局桃園分局埔子派出所接受員警
    調查訊問時，為逃避其身分遭警識破，竟基於行使偽造私文
    書冒名應訊之單一接續犯意，冒其弟「乙○○」之名應訊，
    並於該派出所員警調查詢問時，接續在附表編號1至2所示文
    件上偽造「乙○○」之簽名、指印後，交予承辦警員收執而
    行使，足生損害於乙○○、檢警機關對於犯罪偵查之正確性
    。嗣經員警調閱相關刑事檔案前科相片後，始查悉上情。
(二)、證據欄補充部分：
、被告丙○○本院審理中之自白。
、被告丙○○於本院審理時當庭所書之「乙○○」之字跡 1紙
    。
、桃園縣政府警察局桃園分局埔子派出所95年6月8日22時30分
    許之調查筆錄、同年月9日5時45分許之調查筆錄各1份。
三、按行為後法律有變更者，適用行為時之法律，但行為後之法
    律有利於行為人者，適用最有利於行為人之法律，刑法第 2
    條第1 項定有明文。查被告行為後，刑法業於94年2月2日修
    正公布，於95年7月1日施行（以下簡稱新刑法），茲就新舊
    法比較後，綜其全部罪刑之結果（詳如附表二），行為後即
    新刑法之規定均未有利於被告（最高法院95年第8 次刑事庭
    會議決議可資參照），故應適用行為時之法律（即修正前刑
    法），合先敘明。
四、被告在附表一編號1至3所示之文書上，分別偽簽「乙○○」
    之署名及偽捺指印之行為，係犯刑法第217條第1項之偽造署
    押罪；其在附表一編號1至2所示之文書上，偽簽「乙○○」
    之署名及偽捺指印後，進而交付予辦警員收執之行為，係犯
    刑法第216條、第210條之行使偽造私文書罪。
(一)、被告多次偽造署押或捺指印及行使偽造私文書之犯行，均係
    為警攔檢後，於接受員警測試調查詢問時所為，其數個行為
    於密切接近之時地實施，侵害同一之法益，各行為之獨立性
    極為薄弱，依一般社會健全觀念，在時間差距上，難以強行
    分開，在刑法評價上，以視為數個舉動之接續施行，合為包
    括之一行為予以評價，較為合理，應為接續犯（最高法院86
    年台上字第3295號判例意旨參照）。故其先後在附表一編號
    1至2所示之文件上偽造署押及捺指印，其偽造署名及捺按指
    印之各個舉動，均為其基於單一犯意接續實施之一部，為接
    續犯。又其以一接續行為，在附表一編號1、2所示之文件上
    偽造署名及捺指印之部分行為，應為偽造私文書罪所吸收。
    偽造私文書之低度行為，又為行使偽造私文書之高度行為所
    吸收，均不另論罪。
(二)、原起訴書認被告偽造「乙○○」署名及捺指印之犯行，係觸
    犯刑法第 217條罪，疏漏未審及被告行使偽造私文書等行為
    事實，公訴意旨認被告另犯刑法第217條第1項之罪，稍有未
    洽。但此部分事實，因與公訴人起訴之事實，具有為部分行
    為及高、低度之吸收關係，屬於實質上一罪，均應為起訴效
    力所及，本院自得併予審理，附予敘明，並變更所應適用之
    法條。
(三)、又其所犯前開竊盜、行使偽造私文書二罪之間，犯意各別，
    行為互殊，應予分論併罰。
(四)、另查，被告有犯罪事實欄所示之前科及執行紀錄，有臺灣高
    等法院被告前案紀錄表1份在卷可稽，其於5年以內再犯本件
    有期徒刑以上之二罪，均為累犯，依修正前刑法第47條規定
    ，各加重其刑。爰審酌被告之有多次竊盜前科、犯罪之動機
    、手段、對司法、偵查機關及被害人乙○○所生之損害，及
    其犯罪後坦承犯行之態度等一切情狀，各量處如主文所示之
    刑。
(五)、被告行為後，刑法第51條第 5款業經修正，提高多數有期徒
    刑合併應執行之刑不得逾30年。被告於裁判確定前犯數罪，
    且均係於本次刑法修正施行前犯之，而刑法第51條第 5款關
    於「宣告多數有期徒刑者，於各刑中之最長期以上，各刑合
    併之刑期以下，定其刑期。但不得逾二十年」之規定，既經
    修正為「宣告多數有期徒刑者，於各刑中之最長期以上，各
    刑合併之刑期以下，定其刑期。但不得逾三十年」，比較新
    舊法之結果，自以修正前之規定較有利於被告，依刑法第 2
    條第1項前段，仍應適用被告行為時即修正前刑法第51條第5
    款，定其應執行之刑。
(六)、如附表一所示文書上之署押及指印，均應依刑法第219條之
    規定宣告沒收。
(七)、被告行竊時所用之鐵絲，並未扣案，然查無積極證據足證仍
    然存在，爰不另為沒收之諭知。另扣案之鑰匙 2支、遙控器
     1個，據被告於本院中陳述均為車主之物（見本院卷第33頁
    ），故該等物品既非屬被告之物，亦非作為犯案之工具，亦
    不另為沒收之諭知，併予敘明。
據上論斷，應依刑事訴訟法第299條第1項前段、第273條之1第 1
項、第300條、第310條之2、第454條，刑法第2條第1項前段、第
320 條、第216條、第210條、第217條第1項、第219條，修正前
刑法第47條、第51條第5款，判決如主文。
本案經檢察官甲○○到庭執行職務。
中    華    民    國    95    年    12    月    29    日
                          臺灣花蓮地方法院刑事第二庭
                              法    官    李  豫  雙
上列正本證明與原本無異。
如對本判決不服，應於送達後10日內，向本院提出上訴狀（應抄
附繕本）告訴人或被害人如對於本判決不服者，應具備理由請求
檢察官上訴，其上訴期間之計算係以檢察官收受判決正本之日期
為準。
                              書記官
中    華    民    國    96    年    1     月    2     日
附錄本判決論罪之法律條文：
中華民國刑法第320條：
意圖為自己或第三人不法之所有，而竊取他人之動產者，為竊盜
罪，處五年以下有期徒刑、拘役或五百元以下罰金。
意圖為自己或第三人不法之利益，而竊佔他人之不動產者，依前
項之規定處斷。
前二項之未遂犯罰之。
中華民國刑法第216條：
行使第二百十條至第二百十五條之文書者，依偽造、變造文書或
登載不實事項或使登載不實事項之規定處斷。
中華民國刑法第210條：
偽造、變造私文書，足以生損害於公眾或他人者，處五年以下有
期徒刑。
中華民國刑法第217條：
偽造印章、印文或署押，足以生損害於公眾或他人者，處三年以
下有期徒刑。
盜用印章、印文或署押，足以生損害於公眾或他人者，亦同。
附表一
1、桃園縣政府警察局桃園分局埔子派出所95年6月8日22時30分
   許之調查筆錄：「乙○○」署名3枚、指印3枚
2、桃園縣政府警察局桃園分局埔子派出所95年6月9日5時45分許
   之調查筆錄：「乙○○」署名2枚、指印2枚
附表二：
┌───┬───────┬────────┬──────┐
│比較  │舊刑法於本案適│新刑法於本案適用│依從舊從輕原│
│法條  │用之法律效果  │之法律效果      │則比較結果  │
├───┼───────┼────────┼──────┤
│刑法第│受有期徒刑之執│受有期徒刑之執行│本條依新、舊│
│47條  │行完畢，或受無│完畢，或受無期徒│法比較被告均│
│      │期徒刑或有期徒│刑或有期徒刑一部│構成累犯，新│
│      │刑一部之執行而│之執行而赦免後，│刑法並未較有│
│      │赦免後，5 年以│5年以內故意再犯 │利於被告。  │
│      │內再犯有期徒刑│有期徒刑以上之罪│            │
│      │以上之罪者，為│者，為累犯，加重│            │
│      │累犯，加重本刑│本刑至2分之1。  │            │
│      │至2分之1。    │                │            │
├───┴───────┴────────┴──────┤
│綜合比較結果：                                        │
│本案綜其全部罪刑之比較，無論累犯之規定，新刑法規定均未│
│較有利於被告，一體適用行為時即修正前刑法。            │
│                                                      │
└───────────────────────────┘


司法院資訊處製作；財團法人民間司法改革基金會備份。
